

## Sebastian Peinelt

Full Stack Web Developer

Junior Full Stack Web Developer mit einer Leidenschaft für Codierung und Problemlösung. Erfahrung in der Erstellung responsiver Websites und der Optimierung des Benutzererlebnisses. Bereit, durch die Entwicklung innovativer Weblösungen einen Beitrag für [Unternehmen X] zu leisten. Absolvierte fortgeschrittene Programmierkurse zur Verbesserung der Fähigkeiten. Wenn Sie noch mehr über mich erfahren möchten, besuchen Sie mein Portfolio und mein GitHub-Profil!

Sebastian.Peinelt@live.de

Drei Gleichen, Deutschland

in linkedin.com/in/sebastian-peinelt-01b7524a

#### 0179-5330537

bulletstormxt.github.io/portfolio/

github.com/BulletStormXT

#### **AUSBILDUNG**

### **Full Stack Web Developer** DCI - Digital Career Institute

07/2023 - 09/2024

- Git, GitHub - Ubuntu, Linux Bash

- HTML5, CSS3, SASS BootStrap, TailwindCSS

- Node.JS, JS, TS, React.JS MongoDB, express.JS

### Web-Design & CCNA **WBS-Training AG**

04/2021 - 07/2021 **Erfurt** 

Weiterbildung

Weiterbildung

- CCNA - HTML5, CSS3, PHP8

Remote, Berlin

# Netzwerk- und Systemadministrator

IAD - Informations- und angewandte Datentechnik

06/2014 - 12/2014 Erfurt

### **KOMPETENZEN**

#### **PROJEKTE**

Fachassistent RIM (09/2021 - 02/2022)

IT-Bestandaufnahme bei Bundesagentur für Arbeit

Windows Upgrading (05/2016 - 07/2016)

Projekt f
ür die Stelle bei Computer Service GmbH, Ilmenau

e-Commerce - Spice-Shop (03/2024 - 03/2024)

- e-Commerce-Webseite erstellt während Weiterbildung beim DCI
- React.JS, HTML5, CSS3, React-Icons, PostCSS, NodeJS, JSON-Server, React-Router, Vite.JS,
- Win 11, Ubuntu, Git, GitHub, VSCode, Bash, PS, npm, LiveShare, GitHub-Branches, Google Chrome, InkScape

#### BERUFLICHER WERDEGANG

## **Fachassistent RIM**

Bundesagentur für Arbeit

09/2021 - 02/2022 Erfurt

Besondere Leistungen/Aufgabenbereich

- Bestandaufnahme, IT und Mobilgeräte Thüringen
- IT-Rollout an verschiedenen Standorten begleitet
- Mitentwicklung bei Software für Bestandsaufnahme

Fachinformatiker für Systemintegration Computer System GmbH

Ilmenau

Besondere Leistungen/Aufgabenbereich

- Support, Fernwartung

05/2016 - 07/2016

- Upgrade vorh. Client-OS (Windows XP/7/8/8.1 zu WIn10)
- Installation von Client- und Server-OS
- VMware Sphere, Proxmox

### ZERTIFIKATE

MCP (Microsoft Certified Professional) (06/2014 - 12/2014)

weitere Zertifikate im LinkedIn Profil

#### **SPRACHEN**

Deutsch Englisch Fließend Muttersprache

#### INTERESSEN

Auto Wandern Schwimmen

Computer

Webseiten-Programmierung

Gaming